---
title: "progetto di Data Science"
author: "enoklenga"
output:
  ioslides_presentation:
    widescreen: true
    css: "style.css"
  
---


## Introduzione alle domande

 La mia presentazione consite nell'analizazione dei livelli di obesità nelle personne dei paesi del Messico, del perù e della colombia. 

1-Fattori di Rischio:\
-   Quali sono i principali fattori di rischio associati all'obesità ?\
-   Come differiscono questi fattori tra diverse categorie di persone ?

2-Stili di Vita:\
-   Quali abitudini di vita che  sono associate a un maggior rischio di obesità?\
-   Come possono variare queste abitudini tra gruppi demografici diversi?
  
## Presentazione del  Dataset
Ho estratto il dataset su kaggle : Obesity or CVD risk (Classify/Regressor/Cluster)
che contiene i dati sulla stima dei livelli di obesità nelle personne.\
L'ho scelto dopo aver visualizzato tanti altri dataset perchè contiene variabile importantanti per questo analisi come:\

 . Genere ,Età ,Categorie di peso , Storia famigliale con Sovrappeso\
 . Gli atributi legati alle abitudine alimentari\
 . Gli atributi relativa alla condizione fisica \
  
   

```{r echo=FALSE, message=FALSE}
source("obesity.R")
```



Il raporto tra l'altezza e il peso  è principali fattori di rischio associati all'obesità?\
 si! Come differisce questo fattori tra diverse categorie di persone ?
  
## Rapporto tra il peso e l'altezza in funzione dell'indice di massa corporea
```{r, fig.align='center', fig.width=8, fig.height=5, echo=FALSE, message=FALSE}
source("obesity.R")

Obesity$Indice_massa_Corporea <- Obesity$Peso / Obesity$Altezza^2
ggplot(data = Obesity, mapping = aes(x = Peso, y =Altezza,color = Genere)) +
  geom_point(mapping = aes(size= Indice_massa_Corporea)) + 
  geom_smooth(se = FALSE)+
  xlab("Peso") +
  ylab("Altezza") +
  ggtitle(" rapporto tra l'alteza e il Peso") +
  scale_color_manual(values = c("orange1","grey50")) +
  theme_minimal() +
  theme(plot.title = element_text(hjust = 0.5))
```


## Rapporto tra l'indice di massa corporea e la storia familiare con sovrappeso
```{r, fig.align='center', fig.width=8, fig.height=5, echo=FALSE, message=FALSE}
source("obesity.R")

ggplot(Obesity, aes(x =Indice_massa_Corporea, fill = Storia_Famigliale_Con_SovraPeso)) +
  geom_density(alpha = 0.7) +
  xlab("Indice di Massa Corporea") +
  ylab("Densità") +
  ggtitle(" Rapporto tra l'indice di massa corporea e la storia familiare con sovrappeso") +
  scale_fill_manual(values = c("grey50","brown1"))+
  theme_minimal() +
  theme(plot.title = element_text(hjust = 0.5))
  
```


## Percentuale delle personne con storia famigliale con sovrappeso per categorie di peso 
```{r, fig.align='center', fig.width=7, fig.height=5, echo=FALSE, message=FALSE}
source("obesity.R")
ggplot(data = Obesity_proporzione_0, aes(x = "", y = Percentualestoriafamigliale, fill = Gruppo_Peso)) +
    geom_bar(stat = "identity", width = 1) +
    coord_polar("y", start = 0) +
    theme_void() +
    scale_fill_manual(values = c("grey","green" ,"orange", "lightblue","brown1","purple"))+
    labs(fill = "Categorie di peso") +
    geom_text(aes(label = paste0(round(Percentualestoriafamigliale, 1), "%")), position = position_stack(vjust = 0.5))
  
```
c'è un rischio elevato da chi ha una storia famigliale con sovrappeso di avere l'obesità  




le abitudine alimentari sono associate a un maggior rischio di obesità? 
si! Come possono variare queste abitudini tra gruppi demografici diversi?

## Percentuale di consumo frequente di alimenti ad alto contenuto calorico per categorie di peso
```{r, fig.align='center', fig.width=8, fig.height=5, echo=FALSE, message=FALSE}
source("obesity.R")

ggplot(data = Obesity_proporzione_2, aes(x = "", y = PercentualeConsumo, fill = Gruppo_Peso)) +
  geom_bar(stat = "identity", width = 1) +
  coord_polar("y", start = 0) +
  theme_void() +
  scale_fill_manual(values = c("green","darkgoldenrod2" ,"lightblue", "brown1","grey" ))+
  labs(fill = "Categorie di peso") +
  geom_text(aes(label = paste0(round(PercentualeConsumo, 1), "%")), position = position_stack(vjust = 0.5))
```


## Consumo frequente di alimenti ad alto contenuto calorico per genere
```{r, fig.align='center', fig.width=7, fig.height=5, echo=FALSE, message=FALSE}
source("obesity.R")
Obesity%>%
  filter(Consumo_Alimenti_Alto_Calori=="Si" & Indice_massa_Corporea > 20   )%>%
  group_by(Gruppo_Peso, Genere) %>%
  ggplot(aes(x = Gruppo_Peso, y = Indice_massa_Corporea, fill = Genere)) +
  geom_bar(stat = "identity", position = "dodge") +
  xlab("Consumo frequente di alimenti ad alto contenuto calorico ") +
  ylab("Percentuale di Consumo") +
  ggtitle(" Rapporto tra il Consumo frequente di alimenti ad alto contenuto calorico e ell'obesità ") +
  scale_fill_manual(values = c("orange","lightblue")) +
  theme_minimal() +
  theme(plot.title = element_text(hjust = 0.5))
```
il consumo di alimenti ad alto contenuto calorico non sembra essere diversso per le categorie di genere però si presenta come un fattore di obesità 

## Rapporto tra fumare e l'obesità
```{r, fig.align='center', fig.width=9, fig.height=5, echo=FALSE, message=FALSE}
source("obesity.R")
 Obesity %>%
  filter(Fumatore=="Si") %>%
  group_by(Gruppo_Peso, Genere) %>%
ggplot(aes(x=Indice_massa_Corporea, y=Gruppo_Peso, fill= Genere))+
  geom_joy(scale=2)+
  scale_y_discrete(expand = c(0.01, 0))+
  scale_x_continuous(expand = c(0.01, 0))+
  theme_joy()+ 
  scale_fill_manual(values = c("orange","grey"))+
  labs(title = "Andamento del percentuale di fumatore per categorie di peso",
       x = "Indice di massa corperea",
       y = "Categorie di Peso")+
  theme(plot.title = element_text(hjust = 0.5))
```

atributi relativa alla condizione fisica sono associate a un maggior rischio di obesità?\
si! Come possono variare queste abitudini tra gruppi demografici diversi?
  

## Frequenza di attività fisica media per le categorie di peso 
```{r, fig.align='center', fig.width=8, fig.height=5, echo=FALSE, message=FALSE}
source("obesity.R")
Obesity%>%
  group_by(Gruppo_Peso) %>%
  summarise(Frequenza_media = mean(Frequenza_Attività_Fisica)) %>%
  ggplot(aes(x = Gruppo_Peso, y = Frequenza_media , fill = Gruppo_Peso)) +
  geom_bar(stat = "identity", position = "dodge") +
  xlab("Categorie di peso ") +
  ylab("Frequenza media") +
  ggtitle("Rapporto tra Frequenza di attività media fisica e le categorie di peso") +
  scale_fill_manual(values = c("grey", "green","orange", "blue", "brown1", "purple")) +
  theme_minimal() +
  theme(plot.title = element_text(hjust = 0.5))

```
la frequenza di attiità è basso da quelli con obesità grave mentre l'intervallo di età che ha più rischio di obesità con frequenza di attività media < 0.7  è quello dei giovani < 40


## Rapporto tra la frequenza di attività fisica media per intervalli di età
```{r, fig.align='center', fig.width=8, fig.height=5, echo=FALSE, message=FALSE}
source("obesity.R")
Obesity%>%
  group_by(Gruppo_Età, Gruppo_Peso) %>%
  summarise(Frequenza_media = mean(Frequenza_Attività_Fisica)) %>%
  filter(Frequenza_media<0.7)%>%
  ggplot(aes(x = Gruppo_Età, y = Frequenza_media, fill = Gruppo_Peso)) +
  geom_bar(stat = "identity", position = "dodge") +
  xlab("intervalli di Eta ") +
  ylab("frequenza dell'attività Fisica") +
  ggtitle("Rapporto tra la frequenza dell'attività fisica media e l'età ") +
  scale_fill_manual(values = c("grey", "darkgreen",  "orange", "beige", "brown1" ,"lightblue")) +
  theme_minimal() +
  theme(plot.title = element_text(hjust = 0.5))
```

## Mezzo di trasporto utilizzato dalle personne  con obesità grave
```{r, fig.align='center', fig.width=8, fig.height=5, echo=FALSE, message=FALSE}
source("obesity.R")

ggplot(data = Obesity_proporzione_7, aes(x = "", y = Percentuale, fill = Trasporto_Utilizzato)) +
    geom_bar(stat = "identity", width = 1) +
    scale_y_continuous(trans = "log10", breaks = c(0.1, 1, 10, 100), labels = scales::percent) +
    coord_polar("y", start = 0) +
    theme_void() +
    scale_fill_manual(values = c("lightblue", "brown1")) +
    labs(fill = "Mezzo di Trasporto") +
    geom_text(aes(label = paste0(round(Percentuale, 1), "%")), position = position_stack(vjust = 0.5))

```
 
 
## conclusione
Insomma si è osservato che certe abitudine alimentari (come consumo frequente di alimenti ad alto calori) e  una bassa attività fisica sono fattore potenziale di obesità sebene non differiscono molto per le categorie genere il rischio di obesità è più elevato dalle feminne anche da quelli che hanno una storia famigliale con sovrappeso. 

Questo progetto mi ha aiutato molto aumentando la mia conoscenza della scienza dei data, soprattuto analizzando questi dati ho imparato di più sui rischi e sui fattori dell'obesità. 
